臺灣士林地方法院刑事判決
111年度審易字第1164號
公  訴  人  臺灣士林地方檢察署檢察官
被      告  何渙茗

上列被告因竊盜案件，經檢察官提起公訴（111年度偵字第12842
號），本院因被告於準備程序就被訴事實為有罪之陳述，裁定進
行簡式審判程序並判決如下：
    主  文
何渙茗犯踰越安全設備竊盜罪，處有期徒刑捌月。未扣案之犯罪
所得新臺幣貳萬元沒收，於全部或一部不能沒收或不宜執行沒收
時，追徵其價額。
　　事實及理由
一、按簡式審判程序之證據調查，不受第159條第1項之限制，刑
    事訴訟法第273條之2定有明文，是於行簡式審判程序之案件
    ，被告以外之人於審判外之陳述，除有其他不得作為證據之
    法定事由外，應認具有證據能力。本件所援引被告何渙茗以
    外之人於審判外之陳述，因本案採行簡式審判程序，復無其
    他不得作為證據之法定事由，依上說明，應認均有證據能力
    。
二、犯罪事實：
　　何渙茗意圖為自己不法之所有，於民國111年5月17日23時許
    ，搭乘友人李秉鈞所駕駛車牌號碼000-0000號自用小客車（
    廠牌：本田、顏色：深灰），自基隆住處出發至臺北市○○區
    ○○○路000號旁「舊宗公宅工地」附近，何渙茗逕自下車後，
    即於翌（18）日0時40分許，趁無人注意之際，攀爬圍籬侵
    入上址工地，竊取該工地負責人邱振麟所保管如本判決附表
    所示之PVC電纜，得手後何渙茗乃與被聯繫駕駛車牌號碼000
    0-00號自用小客車（廠牌：三陽、顏色：白色，下稱6217小
    客車）到場之「倪嘉鍇」及所搭載不詳之男性友人，一同將
    上開電纜搬上6217小客車後車箱載運離去；上開電纜並經出
    售變賣得款新臺幣（下同）10萬元，而何渙茗則分得2萬元
    。嗣邱振麟發現遭竊，報警循線查獲。　　
三、本件證據除均引用檢察官起訴書之記載（如附件）外，並補
    充：被告何渙茗於審判中之自白（見本院卷第46、50、51頁
    ）。
四、論罪科刑：
  ㈠按刑法第321條第1項第2款所謂之「門扇」係指門戶、窗扇等
    阻隔出入之設備而言；又牆垣係用土磚作成之性質；而所謂
    「其他安全設備」係指門扇牆垣以外，依社會通常觀念足認
    防盜之一切設備而言（最高法院55年度台上字第547號、45
    年度台上字第210號、78年度台上字第4418號等判決參照）
    。查被告何渙茗犯本件竊盜時所翻越之圍籬，依現場監視器
    畫面翻拍照片（見偵卷第50、51頁）所示，雖係以鐵製之工
    地圍籬而非如牆垣係用土磚作成之性質，然具有一般人高以
    上之相當高度，除具隔離工地之工安作用外，自仍屬因防閑
    而設，並固定於土地上之工作物之安全設備。是核被告所為
    ，應成立刑法第321條第1項第2款之踰越安全設備竊盜罪。
　㈡爰以行為人之責任為基礎，並審酌被告前有多次竊盜犯罪紀
    錄，及有詐欺、強盜等財產犯罪前科之素行，可徵諸卷附之
    臺灣高等法院被告前案紀錄表，其猶不思以正當途徑獲取所
    需，竟仍以竊盜手段不勞而獲，除觀念偏差，有待矯治外，
    並蔑視他人財產權利，且對於社會秩序亦有相當之危害，殊
    值非難，惟兼衡其犯後坦承犯行之態度、所竊得之財物價值
    、與被害人未能達成和解，併考量被告自陳高中肄業之智識
    程度、未婚，無子女，入監前從事油漆工，與家人同住之家
    庭經濟與生活狀況等一切情狀，量處如主文所示之刑，資為
    懲儆。
五、按犯罪所得，屬於犯罪行為人者，沒收之；犯罪所得之沒收
    ，於全部或一部不能沒收或不宜執行沒收時，追徵其價額，
    刑法第38條之1第1項前段、第3項固有明文。然因犯罪所得
    之物，以實際所得者為限，苟無所得或尚未取得者，自無從
    為沒收追繳之諭知（最高法院89年度台上字第3434號判決參
    照）。本件被告於本院審理時供明：上開竊得電纜變賣後，
    伊只有分得2萬元（見本院卷第46、52頁）等語，卷內復無
    證據證明被告除此之外，對於其他部分別有所取或有取得具
    事實上處分權限，或與其他人有事實上之共同處分權限等情
    形，則應認被告本案犯罪所得為2萬元，既未扣案，且無合
    法發還被害人或有已實際賠償告訴人之情形，自應依刑法第
    38條之1第1項前段之規定，予以宣告沒收，併依同條第3項
    之規定，諭知於全部或一部不能沒收或不宜執行沒收時，追
    徵其價。
據上論結，應依刑事訴訟法第273條之1第1項、第284條之1、第2
99條第1項前段、第310條之2、第454條，刑法第321條第1項第2
款、第38條之1第1項前段、第3項，刑法施行法第1條之1第1項，
判決如主文。
本案經檢察官陳彥章提起公訴，檢察官周禹境到庭執行職務。　
中　　華　　民　　國　　111 　年　　10　　月　　25　　日
                  刑事第十庭法  官  李冠宜
以上正本證明與原本無異。　
如不服本判決應於收受送達後20日內向本院提出上訴書狀，並應
敘述具體理由。其未敘述上訴理由者，應於上訴期間屆滿後20日
內向本院補提理由書（均須按他造當事人之人數附繕本）「切勿
逕送上級法院」。　　
因疫情而遲誤不變期間，得向法院聲請回復原狀。　　
                            書記官  杜依玹　　
中　　華　　民　　國　　111 　年　　10　　月　　25　　日
附錄：本案論罪科刑法條全文
中華民國刑法第321條
犯前條第1項、第2項之罪而有下列情形之一者，處6月以上5年以
下有期徒刑，得併科50萬元以下罰金：
一、侵入住宅或有人居住之建築物、船艦或隱匿其內而犯之。
二、毀越門窗、牆垣或其他安全設備而犯之。
三、攜帶兇器而犯之。
四、結夥三人以上而犯之。
五、乘火災、水災或其他災害之際而犯之。
六、在車站、港埠、航空站或其他供水、陸、空公眾運輸之舟、
    車、航空機內而犯之。
前項之未遂犯罰之。
附表：
編號 物      品      名      稱 價    值  1 PVC電纜22平方(紅色總長:3000公尺、白色總長3000公尺、黑色總長600公尺、綠色總長1000公尺) 共計新臺幣【下同】61萬7652元)  2 PVC電纜5.5平方(紅色總長4500公尺、白色總長6500公尺、綠色總長400公尺、藍色總長200公尺 共計27萬9444元  3 PVC電纜2平方(紅色總長9400公尺、白色總長1萬500公尺 共計22萬9428元